Inventaris van de archieven van de Commissarissen van de Nationale Rekening, 1799-1802; de Nationale Rekenkamer, 1802-1809; het Hof van Rekeningen, 1809-1811; Commissarissen vervangende het Hof van Rekeningen, 1812-1813
Nationaal Archief, Den Haag
- NOTULEN EN BRIEVEN, A.
  - Missives en resolutiën van de Thesaurier-generaal en Raden van Financiën der Bataafse Republiek, 1801-1805; 130-136; 7 pakken
    - Augustus 1802 - December 1802, 131
    - Januari - Juni 1803, 132
    - Juli - December 1803, 133
    - Januari - Juni 1804, 134
    - Juli - December 1804, 135
    - Januari - April 1805, 136
  - Missives en resolutiën van Secretaris van Staat van Financiën, 1805 Mei -September; 137; 1 pak.
  - Missives en resolutiën van Secretaris van Staat van Financiën, October - December 1805; 138; 1 pak
  - Missives en resolutiën van de Agent, Raad en Secretaris van Staat van Marine., 28 Januari 1799 - 23 December 1805; 139; 1 pak
  - Missives van de Agent der Buitenlandse betrekkingen en de Secretaris van Staat voor Buitenlandse Zaken., 21 Aug.1799-15 December 1800 en 12 Juni - 20 November 1805; 141; 1 omslag
  - Missives van de Agent van de Inwendige Politie., 5 November 1799 -25 Augustus 1802; 142; 1 omslag
  - Missives van de Raad en secretaris van Staat voor Binnenlandse Zaken., 19 Mei 1802 - 2 December 1805; 143; 1 omslag
  - Missives van de Agent van Nationale Opvoeding, 11 December 1799-23 Juli 1801; 144; 1 omslag
  - Missives van de Agent van nationale Economie., 1799; 145; 1 omslag
  - Missives van de Zeeraad, 1802 - 1804; 146; 1 omslag
  - Missives van de Commissie van Superintendentie over de Waterstaat der Bataafse Republiek, 1805; 147; 1 omslag
  - Extract-verbalen van de Commissie van Superintendentie over dezeehavens en zeegaten en van de president van die Commissie, 1803-1805; 148; 1 omslag
  - Extract-verbalen van de president en aanwezige leden van de Commissie van Superintendentie over de rivieren, 19de eeuw; 149; 1 omslag
  - Missives van de hoge Militaire Vierschaar, 1802 - 1803; 150; 1 omslag
  - Missives van het Nationaal Gerechtshof, 1802, 1804; 151; 1 omslag
  - Missives van verschillende besturen en personen, 1796 - 1805; 155-164; 1 omslag
    - 27 Augustus 1799 - Juni 1800, 155
    - Juli - December 1800, 156
    - Januari - Juni 1801, 157
    - Juli - December 1801, 158
    - 1802, 159
    - 1803, 160
    - Januari - Juni 1804, 161
    - Juli - December 1804, 162
    - Januari - Juni 1805, 163
    - Juli - December 1805, 164
  - Alphabetische indices op de decreten, aanschrijvingen enz., 1799-1801; 165; 1 pak
    Van:
    Het Vertegenwoordigend Lichaam der I en IIe Kamer, 1800 - 1801
    Het Uitvoerend Bewind, 1800 - 1801
    De Agent van Financiën, 1799 - 1801
    De Agent van Marine, 1799 - 1801
    De Agent van Politie, 1799 - 1800
    De Agent van Nationale Opvoeding, 1799 - 1801
  - "Bijlagen tot de Notulen". Ingekomen stukken van alle besturen en personen in chronologische volgorde., 166-267; 102 pakken
    - Januari 1806, 166
    - Februari 1806, 167
    - Maart 1806, 168
    - April 1806, 169
    - Mei 1806, 170
    - Juni 1806, 171
    - Juli 1806, 172
    - Augustus 1806, 173
    - September 1806, 174
    - October 1806, 175
    - November 1806, 176
    - December 1806, 177
    - Januari 1807, 178
    - Februari 1807, 179
    - Maart 1807, 180
    - April 1807, 181
    - Mei 1807, 182
    - Juni 1807, 183
    - Juli 1807, 184
    - Augustus 1807, 185
    - September 1807, 186
    - October 1807, 187
    - November 1807, 188
    - December 1807, eerste deel, 189
    - December 1807, tweede deel, 190
    - Januari 1808, 191
    - Februari 1808, 192
    - Maart 1808, 193
    - April 1808, 194
    - Mei 1808, 195
    - Juni 1808, eerste deel, 196
    - Juni 1808, tweede deel, 197
    - Juli 1808, 198
    - Augustus 1808, 199
    - September 1808, 200
    - October 1808, 201
    - November 1808, 202
    - December 1808, eerste deel, 203
    - December 1808, tweede deel, 204
    - Januari 1809, 205
    - Februari 1809, 206
    - Maart 1809, 207
    - April 1809, 208
    - Mei 1809, 209
    - Juni 1809, eerste deel, 210
    - Juni 1809, tweede deel, 211
    - Juli 1809, 212
    - Augustus 1809, 213
    - September 1809, eerste deel, 214
    - September 1809, tweede deelII, 215
    - October 1809, eerste deel, 216
    - October 1809, tweede deel, 217
    - November 1809, 218
    - December 1809, 219
    - Januari 1810, eerste deel, 220
    - Januari 1810, tweede deel, 221
    - Februari 1810, 222
    - Maart 1810, 223
    - April 1810, eerste deel, 224
    - April 1810, tweede deel, 225
    - Mei 1810, 226
    - Juni 1810, eerste deel, 227
    - Juni 1810, tweede deel, 228
    - Juli 1810, 229
    - Augustus 1810, eerste deel, 230
    - Augustus 1810, tweede deel, 231
    - September 1810, 232
    - October 1810, eerste deel, 233
    - October 1810, tweede deel, 234
    - November 1810, 235
    - December 1810, 236
    - Januari 1811, eerste deel, 237
    - Januari 1811, tweede deel, 238
    - Februari 1811, 239
    - Maart 1811, 240
    - April 1811, 241
    - Mei 1811, 242
    - Juni 1811, 243
    - Juli 1811, 244
    - Augustus 1811, 245
    - September 1811, 246
    - October 1811, 247
    - November 1811, 248
    - December 1811, 249
    - Januari 1812, 250
    - Februari 1812, 251
    - Maart 1812, 252
    - April 1812, 253
    - Mei 1812, 254
    - Juni 1812, 255
    - Juli 1812, 256
    - Augustus 1812, 257
    - September 1812, 258
    - October 1812, 259
    - November 1812, 260
    - December 1812, 261
    - Januari en Februari 1813, 262
    - Maart en April 1813, 263
    - Mei en Juni 1813, 264
    - Juli en Augustus 1813, 265
    - September en October 1813, 266
    - November en December 1813, 267
  - Registers met aantekeningen der presentiegelden van leden van de Nationale Rekenkamer, 1802 - 1809; 267 A en B; 2 delen
    - 1802-1807, 267A
    - 1808-1809, 267B
  - Ingekomen en minuten van uitgegane stukken van de "zaakverzorger des Konings bij het Hof van Rekeningen", G.J.Jacobsen, betreffende de Begrotingen enz., 14 Oct.1809 - 10 dec. 1810; 268; 1 omslag
- REKENINGEN, B.
  - ALGEMEEN, 1.
    - Eerste rekening van Thesaurier-generaal en Raden van Financiën der Bataafse Republiek als Directeuren van het fonds van vermindering en aflossing der nationale schuld over 1802, met bijlagen. Aanw. 1893 IVf., opgenomen 7 Januari 1805; 268A; 1 pak
    - Conclusieve rekening alsvoren over 1803, 1804 en de vier eerste maanden van 1805, met bijlagen. Aanwinst 1893 g., opgenomen 14 Nov. 1805; 268B; pak
    - Buitengewoon secreet register van acten van décharge van de Thesaurier-generaal., 1804-1805; 268C; 1 deel
    - Rekening van de Minister van Financiën van het Koninkrijk Holland als gewezen Secretaris van Staat voor de financiën der Bataafse Republiek,over 1805 geadminisstreed hebbende het bij secreet Staaatsbesluit van 18 Maart 1806 L.P. met ult. December 1805 vernietigd gehouden fonds van mortificatie of vermindering in, aflossing der nationale schuld, opgenomen 29 Mei 1807, met bijlagen; 268D; 5 stukken
    - Rekening van de Minister van Financiën als hoofd-administrateur van het oude amortificaatiefonds over bizondere operatiën van belening ten behoeve van de publieke schatkist, met bijlagen., opgenomen Augustus 1808; 268E; 6 stukken
    - Conclusieve rekening als 268 e sedert 31 Oct. 1807, opgenomen 11 April 1809; 268F; 2 stukken
    - Achtste rekening van het bij secrete resolutie van 8 Oct. 1795 door het Committé tot de zaken van de Marine gecreëerde fonds van aflossing over 1802, met bijlagen., opgenomen 23 Februari 1803; 268G; 5 stukken
    - Rekening van de majoor en luitenant wagenmeester der armee J.Danckaerts wegens zijne directie van de fouragetrein, met bijlagen., sedert 6 April 1794 tot 2 Februari 1795; 268H; 5 stukken
    - Stukken betreffende de uitspraak van de bij besluit van het Staatsbewiind van 4 Maart 1802 benoemde arbiters Ruigendijk en de Rochefort tot de vereffening der persensiën van de gewezen aannemers van de Bataafse veldtrein C.Vos en Comp. en 's lands contrapretensiën met copie der uitspraak van 25 September 1802., 268I; 51 stukken
    - Brieven en bijlagen van de Agent van Oorlog betreffende door de Municipaliteiten bij de generale werving te weinig opgeleverde manschappen., Augustus 1810; 268J; 21 stukken
    - Algemene Rekeningen over de geldmiddelen van het Koninkrijk, 1806 en 1807 (gedrukt 1808, 1809); 269-270; 2 delen
      - Eerste deel, 269
      - Tweede deel, 270
    - Algemene rekening der geldmiddelen van het Koninkrijk over, 1807, z.j; 271; 1 deel
    - Stukken betreffende de "presensiën auterieur aan den jare 1807 ingevolge Koninklijk decreet van de 28 Sept. 1807 no. 2 aan het Ministerie van Justitie en Politie ingediend"op 10 Mei 1808 (no. 2) in handen gesteld van de Commissie tot verevening betaling van de achterstand., 1807 - 1808; 272; 1 pak
    - "Staten betrekkelijk de algemene geldmiddelen van het Rijk" opgemaakt door de Inspecteurs-generaal der middelen te Lande over het Koninkrijk Holland, Copes van Cattenburg en D.Hanegraaff., 1808-1809; 273; 1 pak
      Voorin een staat van het Fonds der vrijwillige geldlening van 20 Febr. 1801, onder verband der Nationale domeinen "opgemaakt door de Chef van de 4e divisie van het Departement van Financiën 31 Juli 1808. Achterin een Generale tabelle der Hollandse munten volgens de Muntbus-openingen sedert Ao 1641-1808 tijde der introductie van de muntslag met 's Konings beeltenis, geformeerd door Mr.W.A.A. Poelman,inspecteur en Essayeur-generaal van de Munt
    - Algemene rekening der publieke schatkist over de eerste negen maanden Van 1809., 274; 1 deel
    - 1e Rekening van de Minister van Financiën betrekkelijk de ten fine van Realisatie op belening gecreëerde certificaten uit de geldlening van 30 Maart 1808 tot Mei 1809. Rec. 25 Oct. 1809., Gesloten 9 Dec. 1809; 275
      Verantwoord in de rekening van de Intendant generaal van Financiën over 1812
    - Generale rekening met bijlagen van de Minister van Financiën wegens beleningen en operatiën tot onderstand van de dienst van 1808, mitsgaaders successivelijke aflossingen daarvan lopende tot Mei 1809. Rec.25 Oct.1809., Gesloten 29 Dec.1809; 276
    - "Extra ordinaris rekening van de Intendant generaal de Financiën enz." voor de Commissie vervangende het Hof van rekeningen, wegens de belenings-operatiën tot Onderstand van de dienst van 1809 en de eerste maanden van 1810, 1811., 277; 1 deel.
      De "beleningsoperatiën" hadden plaats haar aanleiding van art.4 van het Kon. Decreet dd. 10 Mei 1809 no.1
    - 2e Extra-ordinaire rekening van de Intendant generaal van Financiën, wegens de Vrijwillige geldlening van 30 Maart 1808 over 1809-1811. Met bijlagen., 278; 1 pak
    - 1e Rekening van de Directeur-generaal der Publieke Scharkist R.Voûte, wegens Verleende wisselbrieven en contra-ordonnantiën van, Sept.-Dec 1807; 279; 1 deel
    - 2e rekening over, Jan.-Sept.1808; 280; 2 delen
    - 3e Rekening over, Oct.-Dec.1808; 281; 1 deel
    - Rekening en verantwoording van mr.S.C. Nederburgh, Directeur-generaal der Publieke Schatkist over de dienst van 1807 en vroeger. Met recapitulatie. 1 Oct.-31 Dec. 1809, Afgeh. 26 Februari 1811; 282; 4 delen
    - Rekeningen van Mr.S.C.Nederburgh, Directeur-generaal der Publieke Schatkist en R.Voûte, rekestmeester, Directeur-generaal der Centrale Kas, 1808-1810 Nov; 283-287; 5 delen
      - 1808. Afgeh. 27 Sept. 1811, 283
      - 1809. Afgeh. 27 Sept. 1811, 284
      - 1810. Afgeh. 27 Sept. 1811, 285
      - 1810-1811. Afgeh. 27 Sept. 1811, 286
      - 1810 Afgeh. Jan. - Nov. en 1807 en vroeger, 287
    - Rekeningen van R. Voûte, Mr. J. van de Houte en Mr. S.J. Nederburgh, Directeuren-generaal der Publieke Schatkist,1808, 1809., Afgeh. 30 April 1811; 288-289; 1 pak
      - 1808, 288
      - 1809, 289
    - Suppletoire-rekening van R.Voûte, Directeur der Centrale Kas, wegens gefurneerde contra-ordinnantiën ten behoeve van deCentrale Kas in 1810. Met bijlagen., 290; 1 pak
    - "Journal des payements et operations du Payeur de l'Intendance générale de Finance en Hollande, residant à Amsterdam., 19 Maart 1811 - 22 Augustus 1814; 291; 1 deel
    - "Grootboek" van de betaalmeester, 19 Maart 1811 - Aug. 1814; 292; 1 deel
    - Rekening van de wed. Mr.D.J.Guicherit, betaalmeester van de Generale Intendance van Financiën en der Keizerlijke Schatkist in Holland over 1 Maart 1811-31 Dec.1812. Met bijlagen., 293; 1 pak
    - Als voren van Pieter Swanenberg over 1813 in 1 Jan.-April 1814. Met bijlagen., 294; 1 pak
    - Rekening met bijlagen van de wed. wijlen F.Hoyer, betaalmeester der interessen van kapitalen ten laste der voormalige Oost-Indische Compagnie over, 1807, 1808; 294A; 1 pak
  - ONTVANGERS-GENERAAL GENERALE MIDDELEN, 2.
    In 1796 werden door de Nationale Vergadering de volgende ontvangers-generaal aangesteld: Van de Unie, Mr.C. van Beresteyn, Van de Marine, R.Collot d'Escury, Van de Loterijen, Mr.P.Geevers, Van de Oost-Indische Handel, F.Hoyer, Van de West-Indische Handel, Mr.C.A.Hartman, Van het Verhoogde Last-en Veilgeld, C.Duvelaer van de Spiegel
    - Algemeen 1796 - 1805, 2.1
      - Rekeningen van Mr.C.van Beresteyn, ontvanger-generaal der middelen te Lande., Maart 1796 - Juli 1800; 295-306; 13 delen
        - 1e Rekening wegens de generaliteitslanden, Maart-Dec. 1796, 295 A en B
          - deel 1, 295A
          - deel 2, 295B
        - 2e Rekening wegens de gewesten 1797, 296
        - 2e Rekening wegens de generaliteitslanden 1797, 297
        - 3e Rekening wegens de gewesten 1798, 298
        - 3e Rekening wegens de generaliteitslanden 1798, 299
        - 4e Rekening wegens de gewesten 1799 (I), 300
        - 4e Rekening wegens de gewesten 1799 (II), 301
        - 4e Rekening wegens de gewesten 1799 (III), 302
        - 4e Rekening wegens de generaliteitslanden 1799, 303
        - 5e Rekening wegens de gewesten Jan. - Juli 1800 (I), 304
        - 5e Rekening wegens de gewesten Jan. - Juli 1800 (II), 305
        - 5e Rekening wegens de generaliteitslanden 1800, 306
      - Rekeningen van Mr.N.M.Boogaart van Alblasserdam, ontvanger-generaal der middelen te Lande., Juli 1800 - 1804; 307-322; 16 delen
        - Van de gewesten en generaliteitslanden 1800 Juli - Dec, 307
        - Van de gewesten en generaliteitslanden 1801 (I), 308
        - Van de gewesten en generaliteitslanden 1801 (II), 309
        - Van de gewesten en generaliteitslanden 1801 (III), 310
        - Van de gewesten en generaliteitslanden 1802 (I), 311
        - Van de gewesten en generaliteitslanden 1802 (II), 312
        - Van de gewesten en generaliteitslanden 1802 (III), 313
        - Van de gewesten en generaliteitslanden 1803 (I), 314
        - Van de gewesten en generaliteitslanden 1803 (II), 315
        - Van de gewesten en generaliteitslanden 1802 (III), 316
        - Van de gewesten en generaliteitslanden 1803 (IV), 317
        - Van de gewesten en generaliteitslanden 1804 (I), 318
        - Van de gewesten en generaliteitslanden 1804 (II), 319
        - Van de gewesten en generaliteitslanden 1804 (III), 320
        - Van de gewesten en generaliteitslanden 1805 (I), 321
        - Van de gewesten en generaliteitslanden 1805 (II), 322
      - Rekeningen van R.Collot d'Escury, ontvanger-generaal der middelen te water, 1796-1805; 323-333; 11 delen
        - 1e Rekening 1796, 323
        - 2e Rekening 1798/8, 324; 1e deel
        - 2e Rekening 1797/8, 325; 2e deel
        - 3e Rekening 1799, 326
        - 4e Rekening 1800, 327
        - 5e Rekening 1801, 328
        - 6e Rekening 1802, 329
        - 7e Rekening 1803, 330
        - 8e Rekening 1804, 331
        - 93 Rekening 1805, 332
        - 10e Conclusive rekening 1796-1805, 333
      - Rekeningen met bijlagen van Mr.C.A. Hartman, ontvanger-generaal van de West-Indische Handel en Bezittingen., 1 November 1795-1800; 334-340; 7 delen
        - 1 November 1795-1796, 334
        - 1797, 335
        - 1798 1e halfjaar, 336
        - 1798 2e halfjaar, 337
        - 1799 1e halfjaar, 338
        - 1799 2e halfjaar, 339
        - 1800, 340
    - Generale middelen naar de provinciën, 1806-1810, 2.2
      Op 12 Juli 1805 werd een nieuw stelsel van algemene belastingen ingevoerd m.i.v. 1 Januari 1806 en een gehele reorganisatie van de generale administratie van 's Lands financiën daargesteld. Op 26 December 1805 (no.2) werden 21 ontvangers-generaal benoemd en in 1809 vermeerderd met Aurich in Oost-Friesland te weten:
      C.W. van Boetzelaer in Den Haag
      W.H. Dreux, Rotterdam
      Mr A.B. Stoop, Dordrecht
      Mr.N. Bucaille, Leiden
      Mr.D. Hooft, Amsterdam
      Mr.M.A. Dacy, Alkmaar
      Mr.P.J. Boddaert, Middelburg
      Mr.I.K. Feitsma, Leeuwarden
      Mr.B.W. Visscher, Utrecht
      A.F.R.E. van Haersolte, Arnhem
      M. de Bruyn, Nijmegen
      P.H. de Roy, Zutphen
      Mr.L.F. van Hasselt, Groningen
      Mr.B.E. van Marle, Zwolle
      P.E. van der Merwede, Kampen
      Mr.B.R. Wicherlink, Deventer
      Mr.H.B. Martini, Den Bosch
      A.R. Blondel, Breda
      I.P. la Bot, Bergen op Zoom
      Mr.J. Hofstede, Assen
      L.H. Bacmeister, Aurich
      - Rekeningen met bijlagen van C.W. van Boetzelaer der middelen te water en te lande in Den Haag, 1806-1810; 341-342; 2 delen
        - 1806-1809, 341
        - 1810, 342
      - Verantwoording der rentebetalingen, 1809-1813, Aug.13; 343
      - Rekeningen van W.H. Dreux, der middelen te water en te lande te Rotterdam, 1806-1810; 344-348; 5 delen
        - 1806, 344
        - 1807, 345
        - 1808, 346
        - 1809, 347
        - 1810, 348
      - Rekening van A.B.Stoop der middelen te water en te lande te Dordrecht, 1806-1808 31 Maart; 349; 1 deel
      - Mr. A. de Werff van Zuidland,., 1 April 1808-31 December 1810; 350-351; 2 pakken
        - 1 April 1808-1809, 350
        - 1810, 351
      - Rekeningen van Mr.Nicolaes Bucaille der middelen te water en te lande te Leiden., 1806-1810; 352-353; 2 delen
        - 1806-1809, 352
        - 1810, 353
      - wegens abuizen in de rekeningen over, 1806-1810; 354
      - wegens uitbetaalde renten en interessen, 1809-1812; 355
      - wegens schadevergoedingen aan ingezetenen, getroffen door de ramp aldaar, 12 Jan. 1807, 1808; 356; 1 stuk
      - Rekeningen van Mr.D.Hooft (van 1 Jan. 1809 af, H.Bicker) der middelen te water en te lande te Amsterdam, 1806-1810; 357-359
        - 1805-1808, 357
        - 1809 met bijlagen, 358
        - 1810 met bijlagen, 359
      - wegens het fonds van aanzuivering der sloten van rekeningen van oud-ontvangers en comptabelen over 1809 en vroeger., 1811-1813; 360
      - Rekeningen van M.A.Dacy, der middelen te water en te lande to Alkmaar, 1806-1810; 361-365
        - 1806-1809, 361
        - 1810 met bijlagen, 362
        - Interest-rekening 1809 - 1813 Juni, 363
        - Conclusive rekening 1806 - 1813 Juni, 364
        - Suppletoire rekening 1806 - 1810 Juni, 365
      - Rekeningen van Mr.Ph.I.Boddaert, opgevolgd door J.C.van Stapele, der middelen te water en te lande in Zeeland to Middelburg, 1806 - 1810; 366-368; 3 delen
        - 1806 - 1808 31 Maart, 366
        - April 1808 - 1809, 367
        - 1810 met bijlagen, 368
      - Rekeningen van J.K. Feitsma, der middelen te water en te lande te Leeuwarden, 1806-1810., 369-371; 3 delen en 1 omslag
        - 1808-1809, 369
        - 1810, 370
        - 1810 (duplicaat), 371
      - Rekeningen van Mr.B.W.Visscher, der middelen te water en te lande in Utrecht, 1806-1810., 372-374; 2 delen en 1 pak
        - 1806-1808, 372
        - 1809, 373
        - 1810 met bijlagen, 374
      - Rekeningen van A.F.R.E. van Haersolte, der middelen to water en te lande te Arnhem, 1806 - 1810; 375-377; 2 delen en 1 pak
        - 1806-1809, 375
        - 1810 met bijilagen, 376
        - 1809 en vroeger wegens het fonds van aanzuivering der sloten van rekeningen van oud-ontvangers, 1811 - 1813, 377
      - Rekeningen van M.de Bruyn, der middelen te water en te lande te Nijmegen, 1806-1810 Maart 31., 378-379; 2 delen
        - 1806-1809, 378
        - 1810 Januari - Maart, 379
      - Rekening met bijlagen van P.H.de Roy, der middelen te water en te lande te Zutphen, 1806 - 1808 Januari - Mei; 380; 1 pak
      - Rekeningen van Mr.L.F.van Hasselt, der middelen te water en te lande te Groningen, 1806 - 1810; 381-383; 2 delen en 1 pak
        - 1806-1809, 381
        - 1810, 382
        - Drie suppletoire rekeningen van zijn erven met bijlagen, 383
      - Rekeningen van H.E.van Marle, der middelen te water en te lande te Zwolle, 1806 - 1812; 384-387; 2 delen, 3 omslagen
        - 1806-1809, 384
        - 1810, 385
        - 1811 - 1812 Juni 30, 386
        - 1806 - 1810 suppletoire rekening, 387
      - Rekening van het fonds van aanzuivering der sloten van rekeningen van oud-ontvangers en comptabelen, dd. 6 Nov. 1822; 388
      - Rekeningen met bijlagen van Mr.B.R.Wicherlinck, der middelen te water en te lande te Deventer, 1806-1810; 389-391; 2 delen, 1 omslag
        - 1806-1809, 389
        - 1810, 390
        - 1806 - 1810 suppletoire rekening wegens sloten van rekening, 391
      - Rekeningen van P.E. van der Merwede der middelen te water en te lande te Kampen, 1806 - 1810; 392-393; 1 deel en 1 pak
        - 1806-1809, 392
        - 1810 met bijlagen, 393
      - Rekeningen van Mr. Martini, der middelen te water en te lande over de ressorten 's-Hertogenbosch en Eindhoven., 1806 - 1810; 394-398; 5 delen
        - 1806, 394
        - 1807, 395
        - 1808, 396
        - 1809, 397
        - 1810, 398
      - Rekeningen van A.R.Blondel, der middelen te water en te lande in het ressort Breda, 1806 - 1810; 399-403; 5 deeltjes
        - 1806, 399
        - 1807, 400
        - 1808, 401
        - 1809, 402
          (2 exemplaren)
        - Januari - Maart 1810, 403
      - Rekeningen met bijlagen van S.P. le Bot, der middelen te water en te lande in het ressort Bergen op Zoom, 1806 - 1811; 404-406; 3 pakken
        - 1806-1809, 404
        - 1810 Januari - Maart over de dienst van 1807 en vroeger, 405
        - 1 April 1810 - 25 Januari 1811, 406
      - Rekeningen met bijlagen van A.L.Kriger, der middelen te water en te lande in het ressort Grave, 1806 - 1810; 407-409; 1 deel, 2 pakken
        - 1806-1809, 407
        - 1810 Januari - Maart, 408
        - 1810 April - Januari 1811, 409
      - Rekeningen van Mr.J.Hofstede, der middelen te water en te lande te Assen, 1806 - 1810; 410-412
        - 1806-1809, 410
        - 1810, 411
        - Verantwoording der rente-betalingen over 1809 - 1813 met bijlagen, 412
      - Rekeningen van L.H.Bacmeister der middelen te water en te lande te Aurich in Oost-Friesland, 1809 - 1810; 413-414; 2 delen
        - 1809, 413
        - 1810, 414
  - EXTRA-ORDINAIRE HEFFINGEN ENZ., 1796 - 1810, 3.
    - ALGEMEEN, 3.1
      - Eerste rekening van Jan Washington als ontvanger van de "Exploieten en van de boeten van volle appellen in de Kanselarij der Nationale Vergadering vallende over 1 Juni 1796 - 31 Mei 1797, met bijlagen., 415; 1 pak
        Afgehoord door de Nationale Vergadering
        Zie ook 636
      - Rekeningen van Mr.N.M.Boogaart van Alblasserdam als ontvanger-generaal der administratie te Lande, 1804 - 1808; 416-433
        Aanwezig zijn:
        - 1e Rekening wegens de 1e termijn der in 1799 uitgeschreven 25 jarige heffing van 3% op de inkomsten over 1801 en 1802. 1804, 416
        - 2e Extraordinaire rekening als voren over 1803. 1805, 417
        - 3e Extra ordinaire rekening als voren over 1804. 1806, 418
        - 4e en laatste extra ordinaire rekening als voren over 1805. 1808, 419
        - 1e Extra ordinaire rekening van de 2e termijn der 4% heffing, uitgeschreven in 1800 over 1802. 1804, 420
        - 2e rekening als voren over 1803. 1805, 421
        - 3e rekening als voren over 1804. 1806, 422
        - 4e en laatste rekening als voren over 1805. 1808, 423
        - 1e Extra-ordinaire rekening van de 3e termijn als voren uitgeschreven in 1801 over 1804 1806, 424